# 预计负债和应付职工薪酬为什么不是金融负债

提问人：fantasticoscar 时间：2018-07-13 12:14:53
如题，预计负债和应付职工薪酬为什么不是金融负债，都是交付现金的合同义务不是吗？

回答人：chenyiwei
预计负债的产生可能包括法定义务、合同义务或者推定义务，但即使是合同义务，也产生于非金融工具合同（如销售合同、担保合同等），其相关金额也是具有不确定性的，不符合金融负债的定义。 职工薪酬的产生是基于雇佣合同，而不是金融工具意义上的合同。雇佣合同（劳动合同）并不是以交换金融资产或金融负债等为标的。

提问人：fantasticoscar 时间：2018-07-13 21:22:08
陈版主再请教下：应收账款也是产生于销售合同，但是应收账款是属于金融资产的，相关金额具有不确定性，金融负债中提到的交付现金或其他金融资产的合同义务，也没有说这个交付的金额是要确定的吧？劳动合同并不是以交换金融资产等为标的，但是劳动合同中产生的工资的债权债务关系标的应该也算是金融资产吧？辛苦，再点拨一二。

回答人：chenyiwei
由于这些事项已明确由其他准则规范，且明确排除出金融工具准则的适用范围，所以不属于金融负债。